【裁判字號】    97,易,501
【裁判日期】    970922
【裁判案由】    違反毒品危害防制條例
【裁判全文】
臺灣新竹地方法院刑事判決
公  訴  人  臺灣新竹地方法院檢察署檢察官
被      告  甲○○
上列被告因違反毒品危害防制條例案件，經檢察官提起公訴（97
年度毒偵字第744號），被告於本院準備程序進行中，就被訴事
實為有罪之陳述，經裁定進行簡式審判程序，本院判決如下：
    主  文
甲○○施用第二級毒品，累犯，處有期徒刑伍月，如易科罰金，
以新臺幣壹仟元折算壹日。
    事  實
一、甲○○前於民國94年間，因施用毒品案件，經臺灣臺中地方
    法院以94年度毒聲字第831號裁定觀察、勒戒後，因認無繼
    續施用毒品之傾向，於94年7月21日經釋放出所，並由臺灣
    臺中地方法院檢察署檢察官於94年7月25日以94年度毒偵字
    第3359號為不起訴處分確定。復於95年間，因施用第二級毒
    品案件，經臺灣臺中地方法院於95年8月16日以95年度易字
    第1853號判決判處有期徒刑4月，並於95年9月19日確定，甫
    於96年2月26日因徒刑執行完畢出監。詎其仍不知悔改，猶
    未戒除毒癮，於前開觀察、勒戒及有期徒刑執行完畢釋放後
    5年內，基於施用第二級毒品安非他命之犯意，於96年11月
    24日晚上7時55分許，為警採尿起往前回溯96小時內之某時
    ，在臺中市○區○○路356號4樓403室之居所，以將安非他
    命置於玻璃球內加熱燒烤後吸食其煙之方式，非法施用第二
    級毒品安非他命1次。嗣於96年11月24日晚上7時35分許，為
    警持搜索票在上開居所查獲。經警採集其尿液檢體送鑑驗，
    結果呈安非他命、甲基安非他命陽性反應，始悉上情。
二、案經臺中市警察局移送臺灣臺中地方法院檢察署檢察官呈請
    臺灣高等法院檢察署檢察長核轉臺灣新竹地方法院檢察署檢
    察官偵查起訴。
    理  由
一、本件被告甲○○所犯毒品危害防制條例第10條第2項之施用
    第二級毒品罪，非死刑、無期徒刑、最輕本刑為3年以上有
    期徒刑之罪，或高等法院管轄第一審之案件，被告於本院準
    備程序進行中，就被訴事實為有罪之陳述，經本院合議庭認
    合於修正後刑事訴訟法第273條之1之規定，裁定進行簡式審
    判程序，合先敘明。
二、認定犯罪事實所憑之證據及認定之理由：
  (一)訊據被告甲○○對於上揭時、地施用第二級毒品犯行坦承不
    諱，且被告於96年11月24日晚上7時55分許，在警局所採集
    之尿液檢體（檢體編號為：G-11-12-01號），經送以氣相層
    析質譜分析法確認分析結果，確呈安非他命、甲基安非他命
    陽性反應，此有臺中市警察局刑事警察大隊委託尿液檢驗代
    號與真實姓名對照表、中山醫學大學附設醫院檢驗科藥物檢
    測中心於96年12月6日出具之尿液檢驗報告各1紙在卷可稽（
    見臺中市警察局刑案偵查卷宗第4、5頁）。
  (二)又被告甲○○1.前於94年間，因施用毒品案件，經臺灣臺中
    地方法院以94年度毒聲字第831號裁定觀察、勒戒後，因認
    無繼續施用毒品之傾向，於94年7月21日經釋放出所，並由
    臺灣臺中地方法院檢察署檢察官於94年7月25日以94年度毒
    偵字第3359號為不起訴處分確定。2.復於95年間，因施用第
    二級毒品案件，經臺灣臺中地方法院於95年8月16日以95年
    度易字第1853號判決判處有期徒刑4月，並於95年9月19日確
    定，甫於96年2月26日因徒刑執行完畢出監，有臺灣新竹、
    臺中地方法院檢察署刑案資料查註紀錄表、全國施用毒品案
    件紀錄表、受觀察勒戒人毒品及前科紀錄簡列表、及臺灣高
    等法院被告前案紀錄表附卷可稽。是本案被告甲○○於觀察
    、勒戒執行完畢釋放後5年內再犯施用毒品之犯行，應堪認
    定。
 (三) 綜上，本件被告確有非法施用第二級毒品安非他命，事證明
    確，犯行堪以認定。
三、論罪與科刑：
  (一)按安非他命為毒品危害防制條例第2條第2項第2款規定之第
    二級毒品。核被告甲○○所為，係犯毒品危害防制條例第10
    條第2項之施用第二級毒品罪。
  (二)被告持有第二級毒品安非他命後進而施用，其持第二級毒品
    安非他命之低度行為，應為施用之高度行為所吸收，不另論
    其持有第二級毒品罪。
  (三)又被告於95年間，因施用第二級毒品案件，經臺灣臺中地方
    法院於95年8月16日以95年度易字第1853號判決判處有期徒
    刑4 月，並於95年9月19日確定，甫於96年2月26日因徒刑執
    行完畢出監，分別有臺灣新竹、臺中地方法院檢察署刑案資
    料查註紀錄表及臺灣高等法院被告前案紀錄表在卷足憑，其
    於受有期徒刑執行完畢後5年以內，再故意犯本件本刑有期
    徒刑以上之本罪，應依刑法第47條第1項之規定，論以累犯
    ，並加重其刑。
  (四)爰審酌安非他命會對施用者之健康產生不良之影響，同時因
    危害人之中樞神經，其結果亦可能使施用者對周遭之人施暴
    ，對公共秩序產生危害，且被告甲○○前施用毒品，經過觀
    察、勒戒執行完畢釋放後5年內，猶不知自制，竟再度施用
    足以導致精神障礙及生命危險之成癮性毒品，兼以施用毒品
    所生危害以自戕健康為主及其施用之次數，犯後態度尚稱良
    好等一切情狀，量處如主文所示之刑，並諭知易科罰金之折
    算標準。
據上論斷，應依刑事訴訟法第273條之1第1項、第299條第1項前
段，毒品危害防制條例第10條第2項，刑法第11條前段、第41條
第1項前段、第47條第1項，判決如主文。
本案經檢察官李秋梅到庭執行職務。
中    華    民    國    97    年    9     月    22    日
                    刑事第四庭    法  官  林秋宜
以上正本證明與原本無異。
如不服本判決，應於收受本判決後10日內向本院提出上訴書狀，
上訴書狀應敘述具體理由。上訴書狀未敘述上訴理由者，應於上
訴期間屆滿後20日內補提理由書狀於本院（均須按他造當事人之
人數附繕本）「切勿逕送上級法院」。
中    華    民    國    97    年    9     月    22    日
                                   書記官  柯雅菱
附錄本案論罪科刑條文：
毒品危害防制條例第10條
施用第一級毒品者，處 6 月以上 5 年以下有期徒刑。
施用第二級毒品者，處 3 年以下有期徒刑。


司法院資訊處製作；財團法人民間司法改革基金會備份。
